【裁判字號】    92,上訴,463
【裁判日期】    920603
【裁判案由】    毒品危害防制條例
【裁判全文】
臺灣高等法院臺南分院刑事判決              九十二年度上訴字第四六三號    Ｇ
      上  訴  人  臺灣臺南地方法院檢察署檢察官
      被      告  甲  ○  ○
      指定辯護人  本院公設辯護人  丙  ○  ○
右上訴人因被告違反毒品危害防制條例案件，不服臺灣臺南地方法院九十一年度訴字
第六二○號中華民國九十二年三月二十六日第一審判決（起訴案號：臺灣臺南地方法
院檢察署九十一年度偵字第七三七號），提起上訴，本院判決如左：
      主      文
原判決撤銷。
甲○○連續販賣第二級毒品，累犯，處有期徒刑柒年陸月。
如附表編號一、二所示之第二級毒品安非他命均沒收銷燬之；如附表編號三、四所示
之物及安非他命毒品外包裝均沒收；販賣毒品所得新台幣參仟元沒收之，如全部或一
部不能沒收時，以其財產抵償之。
      事      實
一、甲○○（綽號阿傑）曾於民國八十一年三月間因懲治盜匪條例案件，經臺灣板橋
    地方法院判處有期徒刑三年七月，並於同年六月二十二日經臺灣高等法院判決駁
    回上訴確定，於八十三年五月十七日因縮短刑期假釋出監，並於八十四年七月二
    十六日因縮刑期滿未經撤銷假釋而視為執行完畢，猶不知悔改，復意圖營利，基
    於販賣第二級毒品安非他命之概括犯意，連續於八十八年七月十七日、二十日、
    二十五日在台北縣中和市○○路與大勇街口，以每次新台幣（下同）一千元之價
    格，販賣安非他命予廖建盛三次，嗣廖建盛於同年八月二十六日晚上十時許在台
    北縣中和市○○路二七八之一號五樓為警查獲該處有安非他命殘渣袋及吸食器，
    而被指涉嫌施用安非他命，於警訊中主動供出其先前施用之安非他命係向甲○○
    所購，隨即配合警方辦案人員以0000000000號呼叫器與甲○○聯絡，
    由廖建盛佯向甲○○表示欲購買四千元之安非他命，約定在台北縣中和市○○路
    與大勇街口見面交易。甲○○即承前販賣第二級毒品安非他命之犯意，在其向乙
    ○○（綽號皮皮蛙，已另案判決確定）借住之台北縣中和市○○街八十號二樓住
    處，將以包裝紙包裝之安非他命四包（共計淨重二‧五八公克、包裝重０‧七七
    公克）交予有共同犯意聯絡之乙○○，委由乙○○持往交付廖建盛完成交易。乙
    ○○持至樓下時，復指示亦有共同犯意聯絡之陳建勳（綽號小包，已另案判決確
    定）將該四包安非他命送至約定地點交付予廖建盛。陳建勳取得安非他命後，即
    於八十八年八月二十六日晚上十一時許，騎乘車牌號碼ＱＶＳ─二０五號機車，
    在約定地點來回尋找買主廖建盛，因行跡可疑為埋伏之警員當場查獲，並扣得上
    開安非他命四包。陳建勳嗣又帶同警方人員至台北縣中和市○○街八十號二樓甲
    ○○與乙○○住處房間，扣得甲○○所有供販賣而持有之安非他命八包（淨重三
    ‧九四公克、包裝重一‧七七公克），及供販賣安非他命所用之電子磅秤一台、
    分裝袋八百二十個。
二、案經臺灣板橋地方法院檢察署檢察官依據臺灣高等法院八十九年度上訴字第二九
    八一號刑事判決認定之事實簽分偵辦，再呈請臺灣高等法院檢察署核轉臺灣台南
    地方法院檢察署檢察官偵查起訴。
      理      由
一、訊據被告甲○○（下稱被告）矢口否認有販賣安非他命予廖建盛之行為，辯稱：
    伊於八十八年五月另案交保後確實曾在八十八年六月間住在證人乙○○家中十幾
    天，但不到一個月的時間，因伊與乙○○發生口角打了乙○○，乙○○的母親叫
    伊搬走而離開張家，至於扣案的安非他命八包、電子秤一台及分裝袋八百二十個
    ，並不是伊的，應是乙○○的；又公訴人起訴事實中所稱的000000000
    0號呼叫器，伊從來沒有持有該號呼叫器；伊與周志豪並不熟，是因認識周志豪
    的姐姐周宛靜才至周家看過周志豪，不可能拿他的身分證申請呼叫器；至於廖建
    盛，也是透過周宛靜才認識的，但是都不熟，不可能販賣安非他命給他云云。
二、經查：
（一）本案之發生係因同案被告廖建盛於八十八年八月二十六日晚上十時許，在台北
      縣中和市○○路二七八之一號五樓，為警查獲現場有安非他命吸食器及殘渣袋
      ，而被指涉嫌施用第二級毒品安非他命，嗣經廖建盛於警訊中供出伊曾向綽號
      「阿傑」之人購買安非他命，並配合警方撥打0000000000號呼叫器
      與「阿傑」聯絡，佯稱欲再購買四千元之安非他命，約定在台北縣中和市○○
      路、大勇街口交易，廖建盛旋與警方至現場埋伏約十分鐘後，「阿傑」即撥打
      廖建盛所使用之0000000000號行動電話，通知廖建盛前來交付安非
      他命之人係身著紅色上衣之男子，嗣警方見陳建勳身著紅色衣服於當天晚上十
      一時許，騎乘ＱＶＳ─二０五號機車在該路口來回徘徊，警方人員見其行跡可
      疑，即上前盤查，在陳建勳之身上起出安非他命四包等事實，業經證人廖建盛
      及承辦警員李麒榮於陳建勳、乙○○被訴販賣毒品案件（下稱另案）中證述綦
      詳（見臺灣板橋地方法院檢察署八十八年度偵字第二○二五二號卷第十六頁背
      面、臺灣板橋地方法院八十八年度訴字第一九○六號卷第二七至二八頁、臺灣
      高等法院八十九年度上訴字第二九一八號卷第七九頁）。
（二）而同案被告陳建勳於前揭時地被查獲後於警偵訊時即供稱：伊於八十八年八月
      二十六日二十二時左右去中和市○○街八十號二樓找「阿傑」，剛好有人打電
      話找「阿傑」要買安非他命，「阿傑」聽完電話後對伊說「你不用上樓，我等
      一下會自己拿下來」，可是後來由屋主即綽號「皮皮娃」之乙○○拿安毒下來
      給伊，並對伊說是「阿傑」託他拿下來，叫伊拿到中和市○○街與景平路口交
      給一位叫「建盛」之男子，也不用向他收錢，日後再向他收錢，伊將安毒接過
      手後即騎輕機車ＱＶＳ─二０五號到中和市○○街與景平路口要找綽號「建盛
      」男子，將安毒交給他，可是伊不認識「建盛」男子，就在尋找時被警察攔下
      查獲到案，綽號「阿傑」住在中和市○○街八十號二樓，伊有帶警方人員前往
      查緝，他不在，未查緝到案等語（見另案二○二五二號偵查卷第十九至二十頁
      、第四十一頁反面、第四十五頁至第四十七頁、第五十三頁至第五十四頁），
      另同案被告乙○○於另案警偵訊時亦坦承：八十八年八月二十六日晚上「阿傑
      」有叫伊拿安非他命給陳建勳，警方查獲之毒品、分裝袋、電子秤是「阿傑」
      的，「阿傑」住在伊家等情（見同上偵查卷第二五頁背面、第四一頁背面、第
      五四頁），徵諸渠等於甫遭警方查獲後即一致供稱案發當天要拿給廖建盛之安
      非他命係綽號「阿傑」之人所交付的乙情，適與證人廖建盛以呼叫器聯絡「阿
      傑」佯稱購買安非他命之事實相符，衡情應非勾串所為；且渠等於警偵訊時均
      坦承知悉「阿傑」轉交之物為安非他命，渠等上開所供並無法解免自身所涉共
      犯之刑責，亦難認係刻意以綽號「阿傑」之名義與證人廖建盛從事交易並於警
      方查獲後推諉以圖卸責。又案發當日陳建勳帶同警方至乙○○上開住處搜索時
      ，在場證人蔡月瑱（即乙○○之女友）於第一次警訊時即已供稱：伊當天到達
      乙○○住處時，除了乙○○外，另外有一男子綽號「阿傑」，另一女子綽號「
      凱凱」在場等語（見同上偵查卷第二七頁背面），衡諸證人蔡月瑱當時亦證稱
      伊不知道警方在乙○○上開住處查扣之毒品、磅秤、分裝袋等物品為何人所有
      ，而未稱上開物品為「阿傑」或「凱凱」所有乙情，其上開證詞應屬客觀而非
      坦護乙○○所編造者，堪信為真實，足見八十八年八月二十六日當天晚上確有
      綽號「阿傑」之人在乙○○上開住處，益證同案被告陳建勳、乙○○前開所供
      並非虛妄。
（三）再陳建勳與乙○○於另案審理中經法官提示卷附被告之照片後，均一致指認渠
      等先前所稱之「阿傑」即係被告（見臺灣板橋地方法院八十八年度訴字第一九
      ○六號卷第一九五頁）；另證人周志豪於上開案件中亦證稱：「（綽號為何？
      ）大迪」、「（認識阿傑？）認識，他是吳立偉（吳立維之誤）」、「（是否
      有申請0000000000號呼叫器？）是阿傑要我幫他申請，這支呼叫器
      都是阿傑在使用」、「（是否認識凱凱的女子？）是阿傑的女友」等語（見同
      上一審卷宗第一三六至一三七頁）；被告於上開案件亦證稱：伊有「阿傑」之
      綽號，八十八年七、八月間伊曾住在乙○○家中，伊呼叫器號碼係00000
      00000號，呼叫器是向阿迪借的，伊叫女朋友「凱凱」等語（見同上一審
      卷宗第一八○至一八二頁、二審卷第一○九頁），均與同案被告陳建勳、乙○
      ○及證人周志豪上開所述各節相符。雖被告於本案審理中矢口否認有使用00
      00000000號呼叫器，辯稱伊與周志豪不熟，不可能拿他的身分證申請
      呼叫器，伊住乙○○家之時間是八十八年五月至六月云云，惟其所辯與其在上
      開案件中所供及證人周志豪所證均不相符，其亦無法解釋為何要在上開案件中
      承認有使用該呼叫器，上開所辯，顯屬事後卸責之詞，不足採信。故八十八年
      八月二十六日證人廖建盛撥打0000000000號呼叫器所聯絡綽號「阿
      傑」之人確為被告要屬無疑。
（四）雖被告於陳建勳帶同警方至乙○○家中搜索時並不在場，惟證人蔡月瑱於另案
      審理中證稱：「（當時在乙○○家裡，尚有何人在？）我當時去時還有甲○○
      、綽號凱凱的女孩」、「（他們後來如何離開？）他們有接到電話後，穿了衣
      服就走了。」等語（見上開案件二審卷第九七頁），與其在警偵訊中證述當晚
      「阿傑」及「凱凱」亦在乙○○家裡之內容相符（見二○二五二號偵查卷第二
      七頁、四一頁），其所證並非偏袒乙○○而足採信，已如前述，足見被告於陳
      建勳出門送交毒品後，因接獲他人電話，而與其女友出門。且我國政府對於販
      賣毒品之查緝一向甚嚴，法院對之亦通常科以重度刑責，被告甲○○會委由他
      人轉交毒品，顯係為規避被警方查獲之風險，其為求小心謹慎，更考慮到倘若
      送毒過程中為警方查獲，或買方根本係配合警方誘捕販毒之人，為免遭循線查
      獲，其於陳建勳持毒品前往約定地點後，隨即離去寄放毒品之處所，待交易順
      利完成後，再回到原處，亦非難以想像。故尚難以被告於警方搜索時不在現場
      乙情，即逕認被告並非當日與廖建盛聯絡交易毒品之人。
（五）另本案係因證人廖建盛為警查獲之現場有安非他命吸食器及殘渣袋，被指涉嫌
      施用安非他命，而主動供出伊先前施用毒品之貨源來自被告，並配合警方辦案
      以呼叫器聯絡被告佯稱欲購買毒品而順利破獲，則證人廖建盛於案發以前確曾
      向被告購買安非他命之事實，堪予認定。至其向被告購買安非他命之次數，證
      人廖建盛於另案警訊時證稱：「我向他（被告）購買的次數很多，只記得最近
      三次時間，八十八年七月十七日、二十日、二十五日，均於中和市○○路○○
      街口附近交易」（見二○二五二號偵查卷第十七頁背面），嗣於該案第一審審
      理中證稱：「（你前後跟阿傑買安幾次？）我大約在警方查獲前兩、三個月，
      平均一星期買一次，一次約一千元，重量不到一公克」等語（見另案一審卷第
      二八頁），於該案第二審審理中證稱：伊約向被告買過五次等語（見另案二審
      卷第一六三頁），其前後所證購買之時間、次數雖無法明確肯定，惟均一致證
      稱曾購買好幾次，則以證人廖建盛案發後警訊時所稱確定購買三次之證詞，記
      憶較新且最有利於被告而足採信；查證人廖建盛向被告購買多次，其證稱每次
      買約一千元，重量不到一公克等語，亦足採信。雖與證人廖建盛在台北縣中和
      市○○路二七八之一號五樓一起被查獲之陳漢彬於警訊中供稱：現場被警方查
      獲之吸食器二個、殘渣袋二個是綽號「阿宗」男子所有云云，姑不論其所言是
      否可信為真，惟證人廖建盛於警訊時陳稱：「我八十八年八月初之前有吸食安
      非他命，但八月初之後就沒有再吸食安非他命，因為我開始覺得吸安是不好的
      習慣，所以決心戒掉，並願供出安非他命來源」等語（見同上偵查卷第十五頁
      背面），亦未提及現場查獲殘渣袋中之安非他命係向被告所買，自難以陳漢彬
      上開供詞採為有利於被告之證據。又陳建勳、乙○○均堅決否認除案發當天外
      ，以前曾幫被告轉交毒品，證人廖建盛亦證稱：伊與陳建勳只交易過案發當天
      一次，伊不認識乙○○，以前沒有親自交易過等語（見同上偵查卷第十七頁背
      面），是被告於八十八年七月十七日、二十日、二十五日販賣安非他命予廖建
      盛並非與陳建勳、乙○○共同所為之事實，亦堪認定。
（六）此外，在同案被告陳建勳身上查扣如附表編號一所示之四包白色結晶物，及嗣
      後在乙○○住處所查扣之如附表編號二所示之八包白色結晶物，經先後送法務
      部調查局鑑定結果，均認係甲基安非他命，附表編號一所示之四包合計淨重二
      點五八公克，包裝重０點七七公克，附表編號二所示之八包合計淨重三點九四
      公克，包裝重一點七公克，有該局八十九年三月廿日（八九）陸字第八九０一
      四四００號檢驗通知書及八十九年三月廿日（八九）陸字第八九０一四三九九
      號各乙份附卷可稽（見另案一審卷第二十九頁、第三十二頁）。足徵案發當天
      被告與陳建勳、乙○○所共同販賣者，應係第二級毒品安非他命無訛。
（七）綜上，根據本案破獲經過，證人廖建盛、蔡月瑱、周志豪之證詞，同案被告陳
      建勳、乙○○所供，及被告甲○○於另案之證詞等一切證據串連比對之結果，
      被告甲○○於八十八年七月十七日、二十日、二十五日及案發當天販賣安非他
      命予證人廖建盛之事證已臻明確。又本院於被告否認販賣安非他命犯行之情形
      下，雖無從查得其具體販入及賣出之實際利得，惟徵之安非他命因物稀價昂，
      且為政府嚴予查緝之違禁物，凡販賣毒品者，苟無利可圖，應無甘冒被供出來
      源或被檢警查緝法辦之危險而平價供應他人之理，除八十八年八月二十六日販
      賣一次未遂外，爰以廖建盛所供稱中最有利於被告之次數及價錢，為認定其販
      賣安非他命之次數及所得，即八十八年七月十七日、二十日、二十五日販賣予
      廖建盛前後三次、每次一千元，共得三千元。被告所辯渠無販賣毒品之行為云
      云，要係卸責之詞，不足採信，其販賣安非他命毒品犯行堪以認定，應予依法
      論科。
三、查安非他命為毒品危害防制條例第二條第二項第二款所稱第二級毒品，被告於八
    十八年七月十七日、二十日、二十五日販賣安非他命予廖建盛所為，係犯毒品危
    害防制條例第四條第二項之販賣第二級毒品罪；於八十八年年八月二十六日販賣
    安非他命予廖建盛，因廖建盛配合警局辦案，並無購買之真意且尚未交付即遭查
    獲而未遂，係犯同條第五項、第二項之販賣第二級毒品未遂罪。被告於八十八年
    八月二十六日販賣安非他命予廖建盛部分，與陳建勳、乙○○互有犯意聯絡及行
    為分擔，均為共同正犯。被告因販賣甲基安非他命而持有甲基安非他命之低度行
    為，均應分別為販賣第二級毒品之高度行為所吸收，不另論罪。被告四次販賣第
    二級毒品犯行，犯罪構成要件相同，時間緊接，手法相同，堪認於第一次行為時
    即有多次實施之概括犯意，為連續犯，應依刑法第五十六條之規定論以販賣第二
    級毒品既遂一罪，除法定刑為無期徒刑部分依法不得加重外，其法定刑為有期徒
    刑部分並加重其刑。又被告有事實欄內所載之前科情形，有卷附臺灣高等法院被
    告全國前案紀錄表一件附卷可按，其於五年內再犯本件有期徒刑以上之罪，為累
    犯，除法定刑為無期徒刑部分依法不得加重外，其法定本刑為有期徒刑部分應依
    法遞加其刑。公訴人雖未論及被告於八十八年七月十七日、二十日、二十五日販
    賣安非他命予廖建盛之事實，惟該部分與已起訴同年八月二十六日販賣安非他命
    之部分，時間緊接，為連續犯行為之一部，屬裁判上一罪，本院自應併予審判，
    附此敘明。
四、原審單以警方搜索乙○○住處時被告並不在場，及0000000000號呼叫
    器登記使用人為周志豪等情，逕認被告被訴販賣安非他命之事實不能證明，而為
    被告無罪之判決，尚有未洽，檢察官上訴為有理由，應由本院予以撤銷改判，以
    期適法。爰審酌被告素行不佳，有被告全國前案紀錄表一件附卷可按，其為貪圖
    不法利益，多次販賣毒品，犯罪後復否認犯罪，未見悔意，犯罪所得尚非甚鉅等
    一切情狀，量處如主文第二項所示之刑示懲。扣案如附表編號一所示之安非他命
    四包（淨重二點五八公克、包裝重０點七七公克）及如附表編號二所示之安非他
    命八包（淨重三點九四公克、包裝重一點七公克），係查獲之第二級毒品，均應
    依毒品危害防制條例第十八條第一項前段宣告沒收銷燬之；前揭安非他命毒品外
    包裝為供販賣安非他命毒品之用，扣案附表編號三所示之電子磅秤一台及附表編
    號四所示之分裝袋八百二十個，據同案被告乙○○、陳建勳供稱均係被告所有供
    販賣安非他命所用（指電子秤）及所預備（指分裝袋）之物，依本院調查事實之
    結果，足堪採信，應分別依毒品危害防制條例第十九條第一項、刑法第三十八條
    第一項第二款宣告沒收。另被告於八十八年七月十七日、二十日、二十五日販賣
    安非他命予廖建盛所得三千元（同年八月二十六日販賣部分尚未有所得即遭警查
    獲），亦應依毒品危害防制條例第十九條第一項之規定宣告沒收，如全部或一部
    不能沒收時，以其財產抵償之。
五、公訴意旨另以：被告意圖營利，基於販賣第二級毒品安非他命之概括犯意，自民
    國八十七年間起，連續多次在台北縣中和市撞球場、便利商店等處，販賣安非他
    命供周志豪施用，每次販賣之價錢為一千元到一千五百元；又於八十八年八月初
    及八月中旬，在台北市縣中和市○○街八十號二樓，兩次販賣安非他命予陳建勳
    施用，每次五千元，重量約三點多公克；復於八十八年八月二十六日晚上十時許
    ，在上址販賣安非他命給廖建盛，廖建盛向甲○○購買安非他命後，在台北縣中
    和市○○路二七八之一號五樓為警查獲。因認被告另涉有毒品危害防制條例第四
    條第二項罪嫌云云。
六、惟訊之被告堅決否認其有前述販賣安非他命之行為，辯稱：伊八十七年一月十八
    日退伍，在彰化縣王公村養父那裡住，至八十七年中旬才搬回土城工作，不可能
    賣毒品給周志豪等語。經查，證人周志豪雖曾於另案審理中證稱：「（你跟甲○
    ○買過幾次安非他命？）買過很多次，我從八十七年就開始向甲○○買安，每次
    一千元至一千五百元，都是約在中和市撞球場、便利商店等地交易」等語，惟其
    嗣後又改稱伊並未向被告買過毒品，係被告請伊吃的等語（見另案二審卷第二一
    三頁），本院復查無其他證據可認被告確曾販賣安非他命予周志豪，自難以證人
    周志豪前揭一度之證詞，逕認被告亦有該部分犯行。又同案被告陳建勳於警訊中
    雖亦供稱曾向被告購買安非他命施用（見第二０二五二號偵查卷第二十一頁反面
    ），於另案一審審理時亦供稱：「我在八十八年八月初及八月中旬共兩次向甲○
    ○買過安非他命，每次五千元，購得重量約三點多公克的安非他命，我到景德街
    八十號二樓向阿傑買的」云云，惟被告是否確曾販賣安非他命予陳建勳，除陳建
    勳之指述外，並無其他證據足佐，自難僅憑該片面之詞，認定被告有此部分犯行
    。另證人廖建盛係於八十八年八月二十六日晚上十時許在台北縣中和市○○路二
    七八之一號五樓為警查獲涉嫌施用安非他命，其於警訊中亦證稱：伊當日十八時
    許至上址時，在客廳即有看見安非他命吸食器與殘渣袋，伊最近向被告購買毒品
之時間係在同年七月十七日、二十日、二十五日等語（見二○二五二號偵查卷第
    十五頁背面、第十七頁背面），被告自不可能於同日晚上十時許在台北市縣中和
    市○○街八十號二樓復販賣安非他命予證人廖建盛，公訴人該部分起訴之事實，
    亦難以認定。惟公訴人認上開部分與被告前開論罪科刑部分有連續犯裁判上一罪
    關係，自不另為無罪之諭知，附此敘明。
據上論結，應依刑事訴訟法第三百六十九條第一項前段、第三百六十四條、第二百九
十九條第一項前段，毒品危害防制條例第四條第二項、第十八條第一項前段、第十九
條第一項，刑法第十一條前段、第五十六條、第四十七條、第三十八條第一項第二款
，判決如主文。
本案經檢察官王碧霞到庭執行職務。
中    華    民    國      九十二      年      六      月      三        日
                                  臺灣高等法院臺南分院刑事第三庭
                                      審判長法官  黃    崑    宗
    法官  林    勝    木
                                            法官  葉    居    正
右正本證明與原本無異。
如不服本判決，應於判決送達後十日內向本院提出上訴狀，其未敘述理由者並應於提
出上訴狀後十日內向本院補提理由書（應附繕本)。
                                      法院書記官  陳    嘉    琍
中    華    民    國      九十二      年      六      月      九        日
附錄法條：
毒品危害防制條例第四條第二項：製造、運輸、販賣第二級毒品者，處無期徒刑或七
                              年以上有期徒刑，得併科新台幣七百萬元以下罰金
                              。
附表
┌──┬────────┬─────────┬────────────┐
│編號│名            稱│查   獲   過    程│適    用    之   法   條│
├──┼────────┼─────────┼────────────┤
│一  │安非他命肆包（淨│警方於八十八年八月│依毒品危害防制條例第十八│
│    │重貳點伍捌公克）│二十六日自陳建勳身│條第一項前段宣告沒收銷燬│
│    │                │上扣得之物。      │之。                    │
├──┼────────┼─────────┼────────────┤
│二  │安非他命捌包（淨│警方於八十八年八月│同右。                  │
│    │重參點玖肆公克）│二十六日自乙○○住│                        │
│    │                │處扣得之物。      │                        │
└──┴────────┴─────────┴────────────┘
┌──┬────────┬─────────┬────────────┐
│三  │電子磅秤壹台    │同右。            │依毒品危害防制條例第十九│
│    │                │                  │條第一項宣告沒收之。    │
├──┼────────┼─────────┼────────────┤
│四  │分裝袋捌佰貳拾個│同右。            │依刑法第三十八條第一項第│
│    │                │                  │二款宣告沒收之。        │
└──┴────────┴─────────┴────────────┘


司法院資訊處製作；財團法人民間司法改革基金會備份。
